# **HUGO CARVAJALINO**

Ingeniero de Sistemas

### PERFIL PROFESIONAL

Ingeniero de Sistemas egresado de la Universidad Francisco de Paula Santander Ocaña. Profesional proactivo, responsable y con alto sentido de pertenencia. Cuento con habilidades para el trabajo en equipo y capacidad de adaptación a diversos entornos laborales. Me especializo en el diseño, desarrollo y soporte de sistemas de información complejos, aplicando mis conocimientos para analizar problemas de manera integral y proponer soluciones eficientes que optimicen los procesos organizacionales.

### **SOCIAL MEDIA**

### Linkedin

www.linkedin.com/in/hugo-carvajalino-solano-4420b1172/

### **Github**

github.com/link2618

### **Twitter**

@HugoCarvajalino

### **EXPERIENCIA LABORAL**

2021 - Actual Erco Energía

Desarrollador FullStack.

2020 - 2021 World Pos Solutions, WPOSS

Ingeniero De Desarrollo Junior.

2020 - 2021 Trabajador autónomo, Freelance

Desarrollador Full Stack.

## **EDUCACIÓN**

2013 - 2019 Universidad Francisco de Paula Santander

Ingeniería de Sistemas

2018 Cisco Network Academy

Diplomado Entornos LAN, WAN

### **HABILIDADES**

### Web Front End

- React.js
- NextJs
- Node.js
- TailwindCss

#### Web Back End

- Express.js
- Nestls
- MongoDB
- PostgreSQL
- Python
- Serverless
- Lambda

Website: hugo-carvajalino.netlify.app Phone: 3165430354 Email: link\_2618@hotmail.com